臺灣桃園地方法院刑事判決　　　　　　　93年度訴字第1434號
　　公　訴　人　台灣桃園地方法院檢察署檢察官
　　被　　　告　丙○○　男　2.
　　　　　　　　　　　　國民
　　　　　　　　　　　　　二樓.
　　　　　　　　　　　　現羈押於臺灣桃園看守所
選任辯護人　呂福元律師
被　　　告　乙○○　男　32歲.
　　　　　　　　　　國民
選任辯護人　何威儀律師
上列被告因違反槍砲彈藥刀械管制條例案件，經檢察官提起公訴
（93年度偵字第10198 號），本院判決如下：
    主  文
丙○○共同未經許可，製造可發射子彈具有殺傷力之玩具手槍，
未遂，累犯，處有期徒刑參年陸月，併科罰金新臺幣伍萬元，罰
金如易服勞役，以參佰元（即新臺幣玖佰元）折算壹日。扣案如
附表一所示之物，均沒收。
乙○○共同未經許可，製造可發射子彈具有殺傷力之玩具手槍，
未遂，處有期徒刑參年，併科罰金新臺幣伍萬元，罰金如易服勞
役，以參佰元（即新臺幣玖佰元）折算壹日。扣案如附表一所示
之物，均沒收。
    事  實
一、丙○○曾分別犯竊盜、偽造文書、傷害及妨害兵役等罪，經
    法院分別判處有期徒刑五月、二月、三月及二月，經合併執
    行徒刑後，於民國九十一年十月二十一日執行完畢。詎仍不
    知悔改，復於九十三年六月二十八日，與乙○○共同基於改
    造具殺傷力之槍枝、子彈之犯意聯絡，於桃園縣中壢市○○
    街九十五號二樓丙○○之租屋處，二人共同準備如附表一所
    示仿「貝瑞塔廠」（ＢＥＲＥＴＴＡ廠）半自動手槍製造之
    玩具手槍一枝（獲案槍枝管制編號0000　000000
    ）、銅　條、子彈設計圖、槍枝零件、改造工具及子彈底火
    等物，著手改造前述槍枝及製造子彈。二人先共同於該槍枝
    上換裝土造金屬槍管一枝，並持如附表所示之二人　各自所
    有之工具，輪流貫通該槍管，另持不知情之甲○○所　有如
    附表二所示電動砂輪機一組，依據丙○○所繪製之子彈設計
    圖，磨製適合於該槍枝之子彈，惟尚未改造完成。同年七月
    二日下午五時三十分許，經警聲請搜索票於前述處所搜索，
    並當場查獲丙○○，復經由丙○○之　供述，以電話邀約乙○○前來，於相同處所　當場逮捕乙○○，並分別自丙○○
    之住處、乙○○之身體，搜索扣押得如附表一、二所示之物
    。
二、案經桃園縣政府警察局中壢分局報請臺灣桃園地方法院檢察
    署檢察官偵查起訴。
    理  由
壹、有罪部分
一、按被告之自白，不得作為有罪判決之唯一證據，仍應調查其
    他必要之證據，以察其是否與事實相符，刑事訴訟法第一百
    五十六條第二項就此定有明文。其立法目的乃欲以補強證據
    擔保自白之真實性，亦即以補強證據之存在，藉以限制向有
    「證據之王」稱號的自白在證據上之價值，質言之，本條項
    乃對於自由心證原則之限制，關於自白之證明力，採取證據
    法定原則，使自白僅具有一半之證明力，尚須另有其他補強
    證據以補足自白之證明力。而所謂補強證據，最高法院七十
    四年台覆字第一０號曾經加以闡釋：「指除該自白本身以外
    ，其他足資以證明自白之犯罪事實確具有相當程度真實性之
    證據而言。雖其所補強者，非以事實之全部為必要，但亦須
    因補強證據與自白之相互利用，而足以使犯罪事實獲得確信
    者，始足當之」。又本條項所稱「被告」，應包括「共犯」
    或「共同被告」在內，亦即共犯或共同被告所為不利於己之
    供述，固得採為其他共同被告犯罪之證據，但此項不利之陳
    述，須無瑕疵可指，且就其他方面調查又與事實相符者，始
    得採為犯罪事實之認定。縱可認其陳述無瑕疵，亦應調查其
    他足資以證明所供述之犯罪事實確具有相當程度真實性之補
    強證據，以察其是否與事實相符。若不為調查，而專憑此項
    供述即為其他共犯或共同被告犯罪事實之認定，顯與刑事訴
    訟法第一百五十六條第二項之規定有違，最高法院早於三十
    一年上字第二四二三號及四十六年台上字第四一九號判例即
    揭示此意旨。至於本條所謂「共同被告」之範圍，本院以為
    ，就形式上、程序上的觀察，解釋上不限於實體法上之共同
    正犯，尚應包括基於訴訟經濟及效益的考量，而於同一訴訟
    程序成為共同被告之非共犯者，亦即包括於法院審理程序中
    ，依據刑事訴訟法第七條所定相牽連案件之情形使成為共同
    被告者，以及於偵查程序中，因為犯罪事實具有相互關聯，
    或利害衝突關係在內，而為偵查機關列為共同被告（或犯罪
    嫌疑人）者；另就實質上觀察共同被告之概念，應以犯罪事
    實的關連性作為認定的基礎，以刑事追訴機關開始追訴被告
    為準，不論係同時起訴或隨後始合併或追加起訴，亦不論是
    否進行至同一審理階段，即便有被告在偵查程序，另有被告
    在審判程序，或是否已有被告進入上訴程序，祇要被告間就
    犯罪事實有所關聯，概均屬此處之共同被告範圍。簡言之，
    對於共同被告之概念，應兼從形式及實質之觀點認定，祇要
    有一於此者，即足當之。九十二年九月一日生效施行之現行
    刑事訴訟法第一百五十六條第二項，業經修正為：「被告及
    【共犯】之自白，不得作為有罪判決之唯一證據，仍應調查
    其他必要之證據，以察其是否與事實相符」。是立法者業已
    認同本院及最高法院對於現行條文所為如上之詮釋，而以立
    法明文之方式，至少將本條範圍擴及於「共犯」（既曰「共
    犯」，解釋上即不限於「共同被告之共犯」，而應包括「非
    共同被告之共犯在內，惟本條意旨是否有意排除「非共犯之
    共同被告」則尚有疑），以表示立法者支持司法權之立場。
二、次按憲法第十六條保障人民之訴訟權，就刑事被告而言，包
    含其在訴訟上應享有充分之防禦權。刑事被告詰問證人之權
    利，即屬該等權利之一，且屬憲法第八條第一項規定「非由
    法院依法定程序不得審問處罰」之正當法律程序所保障之權
    利。為確保被告對證人之詰問權，證人於審判中，應依法定
    程序，到場具結陳述，並接受被告之詰問，其陳述始得作為
    認定被告犯罪事實之判斷依據。刑事審判上之共同被告，係
    為訴訟經濟等原因，由檢察官或自訴人合併或追加起訴，或
    由法院合併審判所形成，其間各別被告及犯罪事實仍獨立存
    在。故共同被告對其他共同被告之案件而言，為被告以外之
    第三人，本質上屬於證人，自不能因案件合併關係而影響其
    他共同被告原享有之上開憲法上權利。司法院大法官議決釋
    字第五八二號解釋，著有明文。大法官並進而謂：「最高法
    院三十一年上字第二四二三號及四十六年台上字第四一九號
    判例所稱共同被告不利於己之陳述得採為其他共同被告犯罪
    （事實認定）之證據一節，對其他共同被告案件之審判而言
    ，未使該共同被告立於證人之地位而為陳述，逕以其依共同
    被告身分所為陳述採為不利於其他共同被告之證據，乃否定
    共同被告於其他共同被告案件之證人適格，排除人證之法定
    調查程序，與當時有效施行中之中華民國二十四年一月一日
    修正公布之刑事訴訟法第二百七十三條規定牴觸，並已不當
    剝奪其他共同被告對該實具證人適格之共同被告詰問之權利
    ，核與首開憲法意旨不符。該二判例及其他相同意旨判例，
    與上開解釋意旨不符部分，應不再援用」等語。換言之，前
    述兩則最高法院判例所認為，共同被告自白中對於他被告不
    利之事項，雖尚「應調查其他足資以證明所供述之犯罪事實
    確具有相當程度真實性之補強證據，以察其是否與事實相符
    」，始得採為他被告犯罪事實之認定，對於證據之證明力有
    所限制，惟討論證明力之限制，無異於「以承認共同被告不
    利他被告之供述具有證據能力」為前提，而有於法定五種證
    據方法（被告自白、人證、鑑定、勘驗、文書）之外，創設
    「第六種證據方法－共同被告」之嫌，是經大法官認為應將
    此時之共同被告列為證人，以保障遭共同被告不利指述之他
    被告之對質詰問權，以符正當法律程序及保障被告之訴訟權
    。釋字第五八二號解釋之意旨，與同樣於九十二年九月一日
    生效之現行刑事訴訟法第二百八十七條之一、之二的規定若
    合符節。按法院認為適當時，得依職權或當事人或辯護人之
    聲請，以裁定將共同被告之調查證據或辯論程序分離或合併
    ；法院就被告本人之案件調查共同被告時，該共同被告準用
    有關人證之規定。刑事訴訟法第二百八十七條之一第二項、
    第二百八十七條之二分別定有明文。
三、綜上所述，共同被告不利於他被告之陳述，即應先分離審判
    程序，將該共同被告列為證人之地位，具結並詰問，以保障
    他被告之訴訟權。惟須注意者，即令程序上以分離審判程序
    ，將共同被告準用證人身分結證訊問，惟如係共犯之共同被
    告，其自白中對於他被告不利之陳述，仍應受刑事訴訟法第
    一百五十六條第二項之限制，換言之，共犯之共同被告所為
    自白，且有不利於他被告本人之陳述者，即令以證人證言之
    法定證據方法形諸於審判庭調查證據，仍不得以此「單一證
    言」為認定他被告犯罪之證據，始符前述刑事訴訟法第一百
    五十六條第二項，限制被告及共犯自白證明力之意旨。換言
    之，刑事訴訟法第二百八十七條之二之規定，仍應受到同法
    第一百五十六條第二項之特別規定的限制，除該共同被告之
    「自白」（即不利於他被告之證言）外，尚應有足為補強證
    據之其他證據，始得論罪科刑，方符正當法律程序之要求，
    及刑事訴訟法於此特設之證據法則。正如大法官許玉秀於釋
    字第五八二號解釋所提出之協同意見書所言：「同法第一百
    五十六條第二項所增訂之共犯自白規定，即應解釋為有共犯
    嫌疑之共同被告，就其與被告有關之供述證據，即便已經具
    結及詰問程序予以調查，仍應於該供述證據之外，另行調查
    其他必要之證據，不得以其供述證據，當作證明被告犯罪之
    其他必要證據；否則第一百五十六條第二項新增之規定，即
    可能導致同法第二百八十七條之二形同具文，嚴格證明法則
    亦將遭到破壞，而違背憲法第八條及第十六條以法定程序保
    障被告訴訟權之本旨。至於不具共同被告身分之共犯，對於
    被告之犯罪事實，本為被告以外之人，其自白當然必須依人
    證之調查方法予以調查，乃自明之理」。查本案被告丙○○
    、張超軍二人，實體法上係經檢察官指為共犯之嫌疑被告，
    程序法上亦經檢察官共同列為被告，一併起訴，其等屬共犯
    之共同被告地位，尚無疑問，對於其等自白及其中不利於他
    被告之陳述部分，其證據能力及調查證據之方法，應遵循本
    院前述所論述之證據法則，始謂合法適當。
四、訊據被告丙○○、乙○○二人，對於前述犯罪事實，於準備
    程序及第一次審理期日中雖均否認犯行，惟於第二次審理期
    日則均坦承犯行不諱，被告二人均謂（略以）：既然確有改
    造槍、彈之犯行，不欲狡辯，願意自白，以求取較輕之刑罰
    等語。本院依據刑事訴訟法第二百八十七條之一之規定諭知
    審判程序分離，並依據同法第二百八十七條之二之規定，「
    準用」證人之調查證據程序，並告以對於自己犯罪事項仍得
    行使拒絕證言權之下，使證人丙○○、證人乙○○均具結並
    接受檢察官、對方被告所選任之辯護人交互詰問，證人丙○○、乙○○對於二人準備扣案槍枝零件、底火等物，並如何
    交替以扣案改造工具之銼刀，終貫通扣案仿「貝瑞塔廠」手
    槍內之金屬槍管，以及以吳家慶所有，原先留置於租屋處之
    電動砂輪機一組，製造銅製子彈頭等行為，均結證詳實在卷
    ，被告等對於他被告所為「證言」亦自承在卷，其交互詰問
    權獲得確保。又查分別自被告丙○○租屋處及乙○○身體所
    查扣如附表一所示之物，均經提示被告等所不否認在卷，扣
    案如附表一編號一所示改造手槍，經檢察官選任警政署刑事
    警察局為鑑定人，鑑定結果將之管制編號為0000000
    000，並認為（略以）：係由彷ＢＥＲＥＴＴＡ廠八四型
    半自動手槍製造之玩具手槍，換裝土造金屬槍管而成之改造
    手槍，經檢視，其板扳機損壞，無法供擊發子彈使用，依現
    狀，認不具殺傷力等語。有內政部警政署刑事警察局九十三
    年八月二十三日刑鑑字第０000000000號函之「槍
    彈鑑定書」一件在偵查卷足證，並經提示被告等所不爭執在
    卷，足認被告等之自白及不利他被告之證言屬實。本案事證
    明確，被告等犯行堪以認定，應予論罪科刑。
五、核被告等均著手於製造扣案如附表一所示之槍枝、子彈行為
    ，所為均係違反槍砲彈藥刀械管制條例第十一條第五項、第
    十二條第二項之未經許可製造可發射子彈之具殺傷力之玩具
    手槍、子彈未遂罪。被告二人有犯意聯絡及行為分擔，應依
    刑法第二十八條規定，論以共同正犯。另依據扣案銅條上之
    子彈雛型及設計圖，其等所製造之子彈顯係為配合所改造之
    手槍發射使用，為一改（製）造行為，觸犯前述二罪名，均
    為想像競合犯，應依刑法第五十五條前段規定，從一重之製
    造具殺傷力玩具手槍未遂罪處斷。再按未遂犯之處罰，依刑
    法第二十六條前段規定，得按既遂犯之刑減輕之，爰均減輕
    其等之刑。另查丙○○曾分別犯竊盜、偽造文書、傷害及妨
    害兵役等罪，經法院分別判處有期徒刑五月、二月、三月及
    二月，經合併執行徒刑後，於民國九十一年十月二十一日執
    行完畢。其於五年內再犯本案有期徒刑以上之罪，為累犯，
    應依刑法第四十七條之規定，加重其刑，先減後加之。爰審
    酌被告等為求刺激及追求玩槍之快感，而不惜製造具殺傷力
    之槍、彈之犯罪動機、目的，所生對於社會安全之潛在危害
    ，以及幸經警及時查獲而未流入市面等犯罪危害結果，又被
    告等於偵查、準備程序中否認犯行，於審理期日終坦承犯行
    之犯後態度等一切情狀，犯罪後態度尚稱良好等一切情狀，
    從輕分別量處如主文所示之刑，並均諭知併科罰金新台幣五
    萬元，罰金部分，另均諭知易服勞役之折算標準，以資懲儆
    。至扣案如附表一所示之槍、彈，因未改造或製造完成，均
    不具殺傷力，固非屬違禁物，然與其餘扣案銅條、槍枝零件
    、底火等物，均為被告等供犯本罪所用或供犯本罪預備之物
    ，又分屬被告等單獨所有或共有，均據被告等供承在卷，應
    依刑法第三十八條第一項第二款規定，併宣告均沒收。如附
    表二編號五所示電動砂輪機一組，被告丙○○自始否認為其
    所有，而稱為吳家慶所有，且甲○○對被告等改、製造槍彈
    之行為並不知情，業據被告丙○○陳述在卷，亦經本院依職
    權傳喚甲○○到庭結證在卷，證稱該電動砂輪機確為其原先
    留置於查獲地點等語在卷，本院認既查無證據證明該電動砂
    輪機為被告等所有，且足認屬甲○○之第三人所有，是不另
    為沒收之諭知，附此敘明。
貳、不另為無罪諭知部分
一、公訴意旨另以為丙○○另將其在中壢市某模型店購買之榴彈
    槍一枝、子彈（應係指槍榴彈）二發（即如附表二編號一、
    二之物）一併改造；以及到庭實施公訴之檢察官於準備程序
    另擴張起訴事實至被告等係共同改造前述槍、彈，另有共同
    改造扣案如附表二編號三之狙擊槍一枝，以及其餘扣案如附
    表二編號四所示改造手槍半成品，均為預供改造槍彈所用之
    物等語。惟實施公訴之檢察官於審理期日復以查無證據證明
    無附表二所示之槍、彈等物，有改、製造之情，而聲請減縮
    此部分犯行在卷。訊據被告等二人均堅決否認有改造扣案如
    附表二所示之槍、彈等物，被告丙○○辯稱榴彈槍、槍榴彈
    係買來玩生存遊戲者，狙擊槍則係乙○○送其知玩具槍者，
    均無改造之情等語；被告乙○○除稱如丙○○所言外，另辯
    稱：如附表二編號四之改造手槍半成品係以前買之玩具槍，
    想請丙○○修復未果，而一直放在車內及身上等語。
二、按犯罪事實應依證據認定之，無證據不得推定其犯罪事實；
    又不能證明被告犯罪者，應諭知無罪之判決。刑事訴訟法第
    一百五十四條、第三百零一條第一項分別定有明文。復按告
    訴人之告訴，係以使被告受刑事訴追為目的，是其陳述是否
    與事實相符，仍應調查其他證據以資審認，最高法院五十二
    年台上字第一三００號判例亦同此見解。再按刑事訴訟上證
    明之資料，無論其為直接證據或間接證據，均須達於通常一
    般之人均不致有所懷疑，而得確信其為真實之程度，始得據
    為有罪之認定，若其關於被告是否犯罪之證明未能達此程度
    ，而有合理之懷疑存在時，致使無從形成有罪之確信，在刑
    事訴訟「罪疑唯輕」、「無罪推定」原則下，根據「罪證有
    疑，利於被告」之證據法則，即不得遽為不利被告之認定，
    最高法院七十六年台上字第四九八六號判例意旨曾強調此一
    原則，足資參照。
三、經查如附表二編號三之狙擊槍，經刑事警察局鑑定結果，認
    其充氣嘴損壞，無法供儲氣使用，不具殺傷力等語，有前述
    部警政署刑事警察局九十三年八月二十三日刑鑑字第０九三
    ０一四０三五四號函之「槍彈鑑定書」一件在偵查卷足證。
    又查如附表二編號一、二所示榴彈槍及槍榴彈子彈等物，經
    內政部警政署刑事警察局另委請國防部軍備局規格鑑測中心
    鑑定結果，認為（略以）：所稱榴彈槍係「榴彈發射器」，
    槍榴彈子彈為「槍榴彈」，前者為日本ＣＡＷ公司仿美軍Ｍ
    二０三轉輪榴彈發射所製造之轉輪ＢＢ彈發射器，所裝填之
    「槍榴彈」本身並無法擊發，而是利用瓦斯氣體將裝填於彈
    體中之ＢＢ彈射出；又其檢視其擊發機構與一般「榴彈發射
    器」利用簧力推動擊針並撞擊底火不同，故不具備發射制式
    槍榴彈之功能。因認該等物僅為一般生存遊戲之仿真武器，
    非國軍之制式武器等語。有國防部軍備局規格鑑測中心九十
    三年八月二十日明符字第０九三０００一七三九號函覆內政
    部警政署刑事警察局，該局函轉檢察官並另向本院提出，附
    於本院審理卷之函覆影本一件在卷足證。核與被告等二人所
    辯相符。又扣案如附表二編號四所示改造手槍半成品，經本
    院受命法官於準備程序勘驗結果，認明顯為殘破玩具手槍，
    不具殺傷力，經提示被告等、檢察官所不爭執在卷。是公訴
    人既無法提出證據證明被告等有著手於改、製造該等槍、彈
    之行為，亦於審理期日減縮此部分所訴犯行，該等槍、彈又
    不具殺傷力，被告等之持有行為，亦無構成犯罪，是既不能
    證明犯罪，本應為無罪之諭知，惟原經起訴及擴張時，公訴
    人係認為想像競合犯，自不另為無罪之諭知。至如附表所示
    之物經鑑定、勘驗結果均不具殺傷力，自非違禁物，被告等
    已當庭表拋棄此等物品所有權，自應由檢察官依法處理。
據上論結，應依刑事訴訟法第二百九十九條第一項前段，槍砲彈
藥刀械管制條例第條第十一條第五項、第一項，刑法第十一條前
段、第二十八條、第二十六條、第四十七條、第四十二條第二項
、第三十八條第一項第二款，罰金罰鍰提高標準條例第二條，現
行法規所定貨幣單位折算新臺幣條例第二條，判決如主文。
本案經檢察官林鈺雄到庭執行職務
中　　華　　民　　國　　93　　年　　12　　月　　31　　日
　　　　　　　　　　臺灣桃園地方法院刑事第六庭
　　　　　　　　　　　　審判長法　官  林　孟　宜
　　　　　　　　　　　　　　　法　官  陳　永　來
　　　　　　　　　　　　　　　法　官  錢　建　榮
上正本證明與原本無異。
如不服本判決，應於判決送達後10日內向本院提出上訴狀（應附
繕本）， 上訴於臺灣高等法院。
                              書記官　劉　寶　霞
中　　華　　民　　國　　94　　年　　 1　　月　　 6　　日
附錄本案論罪科刑法條全文
槍砲彈藥刀械管制條例第11條第5項
未經許可，製造、販賣或運輸第四條第一項第一款所稱其他可發
射金屬或子彈具有殺傷力之各式槍砲者，處五年以上有期徒刑，
併科新臺幣一千萬元以下罰金。
未經許可，轉讓、出租或出借前項所列槍砲者，處三年以上十年
以下有期徒刑，併科新臺幣七百萬元以下罰金。
意圖供自己或他人犯罪之用，而犯前二項之罪者，處無期徒刑或
七年以上有期徒刑，併科新臺幣一千萬元以下罰金。
未經許可，持有、寄藏或意圖販賣而陳列第一項所列槍砲者，處
一年以上七年以下有期徒刑，併科新臺幣七百萬元以下罰金。
第一項至第三項之未遂犯罰之。
【附表一】被告等二人共同製造未遂之槍、彈及所使用之工具等
　　　　　物一覽表
┌──┬────────┬───┬──────────────┬────┐
│編號│品         名   │數量  │     備        註           │所（持）│
│    │                │      │                            │有人    │
├──┼────────┼───┼──────────────┼────┤
│一  │改造手槍        │一支  │槍枝管制編號：0000000│丙○○、│
│    │                │      │九八六號；係由仿BERETTA廠84 │乙○○  │
│    │                │      │型半自動手槍製造之玩具手槍換│        │
│    │                │      │裝土造金屬槍管而成之改造手槍│        │
│    │                │      │，其扳機損壞，無法供擊發子彈│        │
│    │                │      │用，不具殺傷力。（內政部警政│        │
│    │                │      │署刑事警察局刑鑑字第０九三０│        │
│    │                │      │一四０三五四號槍彈鑑定書）  │        │
├──┼────────┼───┼──────────────┼────┤
│二  │銅製改造子彈半成│六發  │                            │丙○○、│
│    │品              │      │                            │乙○○  │
├──┼────────┼───┼──────────────┼────┤
│三  │改造子彈用銅條  │四條  │                            │丙○○、│
│    │                │      │                            │乙○○  │
├──┼────────┼───┼──────────────┼────┤
│四  │子彈改造設計圖  │二張  │                            │丙○○  │
├──┼────────┼───┼──────────────┼────┤
│五  │槍枝零件        │八件  │                            │丙○○  │
├──┼────────┼───┼──────────────┼────┤
│六  │改造工具        │一批  │含銼刀四支、砂輪頭三支、鑽頭│丙○○  │
│    │                │      │四支                        │        │
├──┼────────┼───┼──────────────┼────┤
│七  │子彈改裝用底火  │五十發│                            │丙○○  │
├──┼────────┼───┼──────────────┼────┤
│八  │改造子彈半成品  │一發  │                            │乙○○  │
├──┼────────┼───┼──────────────┼────┤
│九  │槍管半成品      │一支  │                            │乙○○  │
├──┼────────┼───┼──────────────┼────┤
│十  │槍枝零件一批    │      │                            │乙○○  │
├──┼────────┼───┼──────────────┼────┤
│十一│改造工具        │一批  │含銼刀五支、砂輪頭二支、砂輪│乙○○  │
│    │                │      │圓片三片、鑽頭四支          │        │
├──┼────────┼───┼──────────────┼────┤
│十二│子彈改裝用底火  │一百發│                            │乙○○  │
├──┼────────┼───┼──────────────┼────┤
│十三│紅星牌子彈改裝用│四十五│                            │乙○○  │
│    │底火            │發    │                            │        │
├──┼────────┼───┼──────────────┼────┤
│十四│射擊用小鋼珠    │一罐  │均係直徑六ＭＭ鋼珠。        │丙○○  │
│    │                │      │（內政部警政署刑事警察局刑鑑│        │
│    │                │      │  字第○九三○一四○三五四號│        │
│    │                │      │  槍彈鑑定書）              │        │
└──┴────────┴───┴──────────────┴────┘
【附表二】不另諭知沒收之物品一覽表
┌──┬────────┬───┬──────────────┬────┐
│編號│品         名   │數量  │     備        註           │所有人  │
├──┼────────┼───┼──────────────┼────┤
│一  │榴彈槍          │一支  │為日本CAW公司仿美軍M203轉輪 │丙○○  │
│    │                │      │榴彈發射器所製造之轉輪BB彈發│        │
│    │                │      │射器，係利用瓦斯氣體將裝填於│        │
│    │                │      │彈體中之BB彈射出，其結構與一│        │
│    │                │      │般榴彈發射器利用簧力推動擊針│        │
│    │                │      │並撞擊底火不同，不具備發射制│        │
│    │                │      │式槍榴彈之功能，無殺傷力。  │        │
│    │                │      │（國防部軍備局規格鑑測中心九│        │
│    │                │      │十三年八月二十日明符字第０九│        │
│    │                │      │三０００一七三九號函）      │        │
├──┼────────┼───┼──────────────┼────┤
│二  │槍榴彈子彈      │二發  │均無法擊發，無殺傷力。      │丙○○  │
│    │                │      │（國防部軍備局規格鑑測中心九│        │
│    │                │      │  十三年八月二十日明符字第０│        │
│    │                │      │  九三０００一七三九號函）  │        │
├──┼────────┼───┼──────────────┼────┤
│三  │狙擊槍          │一支  │槍枝管制編號：0000000│丙○○  │
│    │                │      │九八七號；係仿長槍外型製造之│        │
│    │                │      │玩具空氣長槍，以填充氣體為發│        │
│    │                │      │射動力，其充氣嘴損壞，無法供│        │
│    │                │      │儲氣使用，不具殺傷力。（內政│        │
│    │                │      │部警政署刑事警察局刑鑑字第０│        │
│    │                │      │000000000號槍彈鑑定│        │
│    │                │      │書）                        │        │
├──┼────────┼───┼──────────────┼────┤
│四  │改造手槍（半成品│一支  │                            │乙○○  │
│    │）              │      │                            │        │
├──┼────────┼───┼──────────────┼────┤
│五  │電動砂輪機      │一組  │                            │吳家慶  │
└──┴────────┴───┴──────────────┴────┘
